臺灣臺南地方法院新市簡易庭民事判決
                                    111年度新簡字第225號
原      告  許梅英    住臺南市○○區○○街000巷00號    被   
   告  李翊豪    住臺南市○○區○○街000巷0號

訴訟代理人  黃政偉  
上當事人間請求損害賠償（交通）事件，經本院於民國111年7月21日言詞辯論終結，判決如下：                      
    主      文
被告應給付原告新臺幣貳拾貳萬壹仟玖佰零貳元，及自民國一百
一十一年三月十七日起至清償日止，按週年利率百分之五計算之
利息。
原告其餘之訴駁回。
訴訟費用新臺幣壹萬參仟捌佰柒拾元，由被告負擔新臺幣貳仟參
佰伍拾捌元，餘由原告負擔。
本判決原告勝訴部分得假執行。但被告於執行標的物拍定、變賣
或物之交付前，以新臺幣貳拾貳萬壹仟玖佰零貳元預供擔保，免
為假執行。
原告其餘假執行之聲請駁回。
    事實及理由
一、原告起訴主張：
　㈠被告於民國110年5月12日上午9時32分許，駕駛車牌號碼000-
    0000號營業半聯結車，在臺南市○○區○道○號南向324公里200
    公尺處，欲下交流道時，應注意且能注意，竟疏未注意車前
    狀況，追撞前方由原告駕駛之車牌號碼0000-00自小客車(下
    稱系爭車輛)，致原告受有骨盆雙側鎖骨閉鎖性骨折之傷害
    及系爭車輛受損。本件事故肇因被告駕車自後方追撞原告，
    原告毫無肇事責任，但迄今未獲賠償。
　㈡原告因被告之行車疏失，致身體受傷及系爭車輛受損，請求
    被告賠償項目如下：
　1.醫藥費：已支付新臺幣(下同)8,982元及後續醫療費6,720元
    。
  2.看護費78,000元(30日、每日2,600元)。　　　
  3.交通費(救護車)2,600元。
  4.營養補給①鈣片4,440元、②維他命C3,900元。
　5.額外支出①床墊9,500元、②乾洗髮1,500元、③尿布及護墊
　　18,073元。
  6.車輛毀損①90,000元及②拖吊費3,600元。
  7.配偶接送就醫請假之工資損失22,000元(5.5日、每日4,000 
　　元)。
  8.精神賠償100萬元。
　9.傭人費用45,000元(1個月、每日1,500元)。　　 
　㈢對於被告之抗辯，陳述意見略以：原告鎖骨斷裂很痛苦，奇
    美醫院的醫生交代要好好躺床六週休息，原告沒有開刀手術
    ，躺床期間無法起來，很痛苦，所以有請看護必要。躺床30
    日不夠，原告躺了六週，無法下床大小便，所以要穿尿布。
    醫生雖然沒有交代要請看護，但是這種狀態本來就是可以理
    解，需要有看護。至於要服用維他命C 是為了軟便、讓排泄
    正常，原告請求生活上必要支出，都是必要的。躺床期間無
    法洗頭、洗澡，所以才會有乾洗髮的費用支出。又因為大小
    便污染床墊，所以新買床墊。另車子受損嚴重，沒有修復，
    保險公司估價剩下的價值九萬元。原告所有花費都有收據可
    證。原告臥床期間，全身癱軟無法站立，有請傭人需要。傭
    人早上來兩個小時煮飯給我吃，下午來三個小時煮飯給我吃
    ，另外還會打掃家裡的環境。如果沒有請傭人，原告今天沒
    有辦法站在這裡，雖然是家庭的打掃，但是本來是原告應該
    做的，屬於原告的工作賠償，原告照顧家庭就是打掃跟煮飯
    ，請求賠償並不過份等語。
　㈣聲明：被告應給付原告1,294,315元，及自起訴狀繕本送達翌
    日起至清償日止，按週年利率百分之5計算之利息；並願供
    擔保准假執行。　    
二、被告答辯略以：　　
　㈠被告就本件事故應負全部肇事責任，不爭執。其餘被害人已
    和解，僅剩原告尚未和解。被告對於要負賠償責任不爭執，
    但是對於原告之請求金額有意見。針對原告各項請求，被告
    同意賠償①已支付之醫療費8,982元及後續醫療費6,720元、②
    交通費(救護車)2,600元及拖吊費3,600元。
　㈡本件事故是110年5月12日發生，原告提出之診斷證明書開立
    日期是110年7月1日，上面記載骨盆閉鎖性骨折，並沒有記
    載需要看護的部分。另外這段期間原告就醫是門診三次，醫
    生僅囑言居家休養一個月，所以看不出原告傷勢有受看護需
    要。原告後續復建18次，被告認同有復建必要，但沒有辦法
    由診斷證明書認定有購買原告所謂生活上必要物品，或有原
    告所謂大小便失禁或漏尿等情況，故對於原告請求看護費用
    、三項增加生活上必要支出費用及營養補給費用等，均不同
    意賠償，原告應提出合格證照醫師開立醫囑以證明其必要性
    。又原告請求車輛毀損90,000元，應提出相關估價單，零件
    部分應依使用年數計算折舊。另請求配偶接送就醫請假之工
    資損失22,000元，原告本身就沒有工作，所以配偶的工作損
    失不包含在原告的損失。至於精神賠償100萬元，斟酌兩造
    之學經歷及財產收入等，認為請求金額過高，5萬元是合理
    的範圍等語。　
　㈢原告請求賠償傭人費用部分，原告應該提出傭人的合格證照
    證明及醫生應該開立診斷證明書，醫囑記載證明必要性。再
    者依原告之陳述，被告認為膳食的部分，可以請外送或是其
    他人代理，無請傭人的必要，家裡環境的打掃是針對家庭，
    不是原告個人，不同意賠償此部分費用。
　㈣聲明：原告之訴及假執行聲請駁回；如受不利判決，願供擔
    保免假執行。　　　
三、本件兩造經證據調查及協議，對於下列事實不爭執：
　㈠李翊豪於110年5月12日9時32分許，駕駛車牌號碼000-0000 
    號營業半聯結車，在臺南市○○區○道0號南向324公里200 公
    尺處欲下交流道時，應注意且能注意而疏未注意車前狀況，
    追撞前方由許梅英駕駛之車牌號碼0000-00 號自小客車，致
    許梅英受有骨盆雙側恥骨閉鎖性骨折之傷害。
  ㈡上開交通事故，原告並無肇事原因，被告則有未注意車前狀
    況之疏失，為肇事原因，應負全責。
  ㈢被告同意賠償原告下列費用：
    1.已支付之醫藥費8,982元及後續醫療費6,720 元。
    2.交通費(救護車)2,600元。
    3.拖吊費3,600元。
  ㈣原告並未請領汽機車強制險之理賠。　　　
四、本件原告主張因被告上開行車疏失，導致原告身體受傷及系
    爭車輛受損，被告對於原告所受損害應負全責乙節，為被告
    所不爭執，復經本院依職權調閱110年度交簡字第4005號刑
    事案卷核閱無誤，可信為真實。是原告依據侵權行為之法律
    關係，請求被告負賠償責任，於法有據。惟原告請求之各項
    賠償，其中已支出之醫療費用8,982元、後續醫療費6,720元
    、交通費(救護車)2,600元及拖吊費3,600元，均為被告所不
    爭執，同意賠償，其餘賠償項目之金額，則據被告答辯如上
    ，爰就有爭議之賠償項目及金額，論述如下：　　
　㈠看護費78,000元(30日、每日2,600元)　　　
　1.按當事人主張有利於己之事實者，就其事實有舉證之責任。
    但法律別有規定，或依其情形顯失公平者，不在此限，此為
    民事訴訟法第277條所明定。　　
　2.原告主張其所受之骨折傷害，需臥床六週，無法行動需人看
    護，共計支出看護費用78,000元，係提出奇美醫療療財團法
    人奇美醫院診斷證明書及佳福照顧服務費用收據一紙供參。
    惟被告認原告無看護需要，拒絕賠償。本院審閱上開診斷證
    明書之記載，原告受有骨折傷害，但醫學常規上閉鎖性骨折
    屬於簡單性骨折，斷骨並未凸出皮膚表面，不會有感染的風
    險，治療也會較為簡單。此對照原告受傷後僅三次門診，其
    餘均為復建，及原告自陳並未開刀治療等情狀，佐以該診斷
    證明書之醫師囑言為「建議居家休養勿劇烈運動及粗重工作
    共壹個月，...建議繼續門診復健追蹤」。可見，原告之傷
    勢，僅需避免從事劇烈運動或粗重工作，未達不能行動，及
    需臥床專人看護之需要。原告雖有看護費用之支出，但難認
    為必要費用，是其請求被告賠償看護費用78,000元，不予准
    許。　　
　㈡增加生活上必要支出①鈣片4,440元、②維他命C3,900元、③床
    墊9,500元、④乾洗髮1,500元、⑤尿布及護墊18,073元：
　1.原告主張因上開傷害，購買鈣片及維他命C服用，共計支出8
    ,340元乙節，業據提出電子發票證明聯為憑。被告抗辯原告
    應提出醫師建議需服用上開健康食品之相關證明。本院審酌
    鈣片及維他命C均為國人常見保健食品，原告雖有購買事實
    ，非無可能為個人或家人日常服用之保健食品。再檢視上開
    診斷證明書，亦無醫師囑言或建議需補充鈣質及維他命C之
    相關記載。縱原告有購買及服用之事實，亦屬個人保養，難
    認為本件事故增加之生活上必要支出，與民法第193條第1項
    規範要件不符，是其請求被告賠償購買鈣片及維他命C之費
    用8,340元，亦不予准許。
　2.另原告表示受傷後，共計臥床六週，期間無法洗澡及大、小
    便，需購買乾洗髮、尿布及護墊。並因床墊汙損，購置新床
    墊，共計支出29,073元，同提出電子發票證明聯及免用統一
    發票收據供核。被告亦以上情，拒絕賠償。查原告提出之電
    子發票及收據，僅能證明支出之事實，但購入原因及實際使
    用者均不明。且依上開之調查，原告所受傷害，僅需居家休
    養，未達無法行動而需臥床之程度，縱原告有上開費用支出
    ，非屬本件事故而增加之生活上必要支出，同上說明，原告
    請求被告賠償乾洗髮、尿布、護墊及床墊等費用，礙難准許
    。
　㈢配偶接送就醫請假之工資損失22,000元：
　　原告主張復健期間，由配偶請假陪同，配偶受有無法工作之
    損失，請求被告賠償，並提出配偶之假單供參。被告則以原
    告配偶之工作損失，非屬原告之損失，拒絕賠償。查本件事
    故與原告配偶並無關連，原告配偶基於夫妻情誼，犧牲假期
    陪同原告就醫或復健，縱因此受有收入損失，仍與原告無關
    ，難以認定為原告之損失。再者，原告提出之假單，配偶假
    別為「特休」，而依勞工請假規則，亦無請特休假扣薪之相
    關規定，原告提出之假單，亦僅足證明配偶有請假之事實，
    難為配偶因請假而受有收入減少之認定。是原告請求被告賠
    償其配偶收入減少之損失，為無理由，不予准許。　　
  ㈣車輛毀損90,000元：
　　原告駕駛之系爭車輛，因本件事故受損，請求被告賠償9萬
    元，但未提出相關修復單據供調查。經本院訊問，原告表示
    9萬元，並非修復費用，係保險公司評估系爭車輛之價值。
    被告則補充：原告的車輛亦向該公司投保車體險，尚未出險
    ，9萬元是勘估後車子的價值等語。由上情可知，原告對於
    系爭車輛所受損害，並未清楚表達所欲請求賠償項目為何？
    如為系爭車輛修復費用，亦未提出相關修復單據或估價單供
    調查及審認，是其僅以系爭車輛經鑑定後之價值，請求被告
    賠償9萬元，自難准許。　　
　㈤精神慰撫金100萬元：
　⑴按不法侵害他人之身體、健康、名譽、自由、信用、隱私、
    貞操，或不法侵害其他人格法益而情節重大者，被害人雖非
    財產上之損害，亦得請求賠償相當之金額。此民法第195條
    第1項前段定有明文。而實務上對於慰撫金之量定，均斟酌
    實際加害情形、所造成之影響、被害人痛苦之程度、兩造之
    身分地位經濟情形及其他各種狀況，以核定相當之數額。
　⑵查原告於國道上正常行駛，因被告行車疏失，導致原告受有
    骨盆雙側恥骨閉鎖性骨折之傷害，除受傷部位感受疼痛，影
    響生活作息，尚須往返就醫及復健，造成時間及金錢之花費
    ，精神上亦受有相當程度之痛苦，故原告就其所受非財產上
    之損害，請求被告賠償精神慰撫金，自屬有據。爰審酌本院
    依職調閱兩造之財產及所得資料，再斟酌兩造之年齡、教育
    程度、工作情狀、原告就醫情狀與到庭陳述之內容，及原告
    於國道匝道突遭後方半聯結車撞擊，驚嚇程度非輕等一切情
    狀，認精神慰撫金200,000元應屬適當，逾此部分之請求，
    則屬過高，不予准許。
  ㈥傭人費用45,000元：
　　查原告對於支付傭人費用，並未提出相關支付單據為憑。再
    者，其提出之診斷證明書，醫囑亦未記載需24小時臥床，不
    能移動，需聘僱傭人照顧日常生活起居之相關內容。及被告
    對於此部分之請求，當庭表示拒絕賠償。是本件原告對於聘
    請傭人之必要性及業已支付傭人費用45,000元等事實，均未
    盡舉證責任，此部分之賠償請求，亦難以准許。
五、綜上所述，原告依侵權行為損害賠償法律關係，所得請求之
　  賠償項目為醫療費用(含已支出及後續支出)、交通費(救護
    車)、拖吊費及精神慰撫金合計221,902元(計算式：8,982元
    +6,720+2,600+3,600+200,000=221,902)。從而，本件原告
    請求被告給付221,902元，及自起訴狀繕本送達翌日即111年
    3月17日起至清償日止，按週年利率5%計算之利息，為有理
    由，應予准許；逾此部分之請求，則無理由，應予駁回。
六、按各當事人一部勝訴、一部敗訴者，其訴訟費用，由法院酌
    量情形，命兩造以比例分擔。法院為終局判決時，應依職權
    為訴訟費用之裁判，此民事訴訟法第79條前段及第87條第1
    項定有明文。本件訴訟除原告支出第一審裁判費用13,870元
    ，兩造並無其餘費用支出，是本件訴訟費用額確定為13,870
    元，並按兩造勝敗程度酌定各應負擔訴訟費用如主文第三項
    。又本判決所命給付金額未逾50萬元，依民事訴訟法第389
    條第1項第5款判決，應依職權宣告假執行。及被告陳明願供
    擔保，請准宣告免為假執行，經核尚無不合，亦予准許。至
    原告其餘假執行之聲請，已為敗訴之判決，此部分聲請即失
    所依附，併予駁回。
七、據上論結，本件原告之訴為一部有理由，一部無理由，依民
    事訴訟法第79條、、第87條第1項、第389條第1項第5款、第
    392條第2、3項，判決如主文。　　　　
中　　華　　民　　國　　111 　年　　8 　　月　　19　　日
                  臺灣臺南地方法院新市簡易庭
　　　　　　　　　　　　　　　　　法  官　許蕙蘭
上為正本係照原本作成。
如不服本判決，應於送達後20日內，向本院提出上訴狀並表明上
訴理由，如於本判決宣示後送達前提起上訴者，應於判決送達後
廿日內補提上訴理由書（須附繕本）。如委任律師提起上訴者，
應一併繳納上訴審裁判費。
中　　華　　民　　國　　111 　年　　8 　　月　　19　　日
                                  書記官  柯于婷